【裁判字號】    92,易,314
【裁判日期】    921031
【裁判案由】    毒品危害防制條例
【裁判全文】
臺灣宜蘭地方法院刑事判決                          九十二年度易字第三一四號
    公  訴  人  臺灣宜蘭地方法院檢察署檢察官
    被      告  甲○○
右列被告因違反毒品危害防制條例案件，經檢察官提起公訴（九十二年度毒偵字第七
二四號），經本院合議庭裁定進行簡式審判程序，爰不經通常程序判決如左：
    主  文
甲○○施用第二級毒品，累犯，處有期徒刑伍月，如易科罰金，以參佰元折算壹日。
    事  實
一、甲○○前有違反麻醉藥品管理條例及竊盜、恐嚇等多次犯罪前科，於民國八十六
    年間因違反麻醉藥品管理條例案件，經臺灣高等法院於八十六年七月二十九日判
    處有期徒刑七月確定，復於八十七年間，再因違反麻醉藥品管理條例案件，經本
    院判處有期徒刑八月，並於八十七年五月八日確定在案，於八十八年六月十八日
    縮短刑期假釋出監，於八十九年二月九日假釋付保護管束期滿執行完畢。猶不知
    悔悟，又於九十年間因施用毒品案件，經依本院於九十年度毒聲字第三九○號裁
    定送觀察勒戒後，認有繼續施用毒品之傾向，並依本院九十年度毒聲字第六六九
    號裁定送強制戒治，經強制戒治期滿後，由台灣宜蘭地方法院檢察署檢察官於九
    十一年十月四日以九十一年戒毒偵字第二六號案件為不起訴處分確定。復因施用
    第一、二級毒品案件，經台灣宜蘭地方法院檢察署檢察官提起公訴，經本院於九
    十二年七月三十一日以九十二年度訴字第一七一號分別判決有期徒刑九月、八月
    確定。詎仍不知戒除毒癮，復於九十二年八月九日上午十一時十五分許為警採集
    尿液前回溯九十六小時內之某時，在宜蘭縣頭城鎮○○路○段六七三巷三弄五號
    住處，施用第二級毒品安非他命一次。嗣經警於九十二年八月八日二十三時三十
    分許，在宜蘭縣頭城鎮○○路段，因另案將其緝獲，並採集其尿液送驗結果呈安
    非他命類陽性反應，而查得上情。
二、案經宜蘭縣警察局礁溪分局報請台灣宜蘭地方法院檢察署檢察官偵查起訴。
    理  由
一、訊據被告甲○○對於右揭犯行坦承不諱，且被告於九十二年八月九十十一時十五
    分經警查獲採集其尿液送驗結果，呈安非他命及甲基安非他命陽性反應，有尿液
    送驗編號姓名對照表、慈濟大學濫用藥物檢驗中心檢驗總表各一紙附卷可稽。又
    被告雖陳稱已忘記施用毒品之時間，惟查，甲基安非他命經口服後，約百分之七
    十於二十四小時內自尿液中排出，約百分之九十於九十六小時內自尿中排出，甲
    基安非他命之檢出與其投與方式、投與量、個人體質、採尿時間與檢驗儀器精密
    度等諸多因素有關，依上述資料推斷，最長可能不會超過四日，有行政院衛生署
    藥物食品檢驗局八十一年二月八日（八一）藥檢壹字第零零一一五六號函可參，
    足徵被告於上開為警查獲採尿前九十六小時之某時，確有施用第二級毒品安非他
    命之行為。又被告於九十年間因施用毒品案件，經依本院於九十年度毒聲字第三
    九○號裁定送觀察勒戒後，認有繼續施用毒品之傾向，並依本院九十年度毒聲字
    第六六九號裁定送強制戒治，經強制戒治期滿後，由台灣宜蘭地方法院檢察署檢
    察官於九十一年十月四日以九十一年戒毒偵字第二六號案件為不起訴處分確定。
    復因施用第一、二級毒品案件，經台灣宜蘭地方法院檢察署檢察官提起公訴，經
    本院於九十二年七月三十一日以九十二年度訴字第一七一號分別判決有期徒刑九
    月、八月確定，有不起訴處分書、刑事判決及台灣高等法院被告全國前案紀錄表
    附卷可稽。事證明確，被告犯行應堪認定。
二、按犯毒品危害防制條例第十條之罪者，檢察官應先將被告送勒戒處所觀察、勒戒
    ，其期間不得逾一月。經觀察、勒戒後有繼續施用毒品之傾向者，由檢察官聲請
    法院裁定令入戒治處所施以強制戒治，其期間為一年。依第二十條第二項強制戒
    治期滿或交付保護管束期滿，應由檢察官為不起訴處分。依前項規定為不起訴處
    分後，五年內再犯第十條之罪者，不適用前項之規定。但應由檢察官聲請法院先
    令入戒治處所施以強制戒治。毒品危害防制條例第二十條第一、二項、第二十三
    條第一、二項定有明文。本件被告經觀察、勒戒後，認有繼續施用毒品之傾向，
    經強制戒治後，已由檢察官為不起訴處分，五年之內再犯第十條之罪，並經法院
    為科刑判決。核其所為，係犯毒品危害防制條例第十條第二項之施用第二級毒品
    罪。其施用毒品前持有毒品之低度行為，為施用毒品之高度行為所吸收，不另論
    罪。被告前有違反麻醉藥品管理條例及竊盜、恐嚇等多次犯罪前科，於八十六年
    間因違反麻醉藥品管理條例案件，經臺灣高等法院於八十六年七月二十九日判處
    有期徒刑七月確定，復於八十七年間，再因違反麻醉藥品管理條例案件，經本院
    判處有期徒刑八月，並於八十七年五月八日確定在案，於八十八年六月十八日縮
    短刑期假釋出監，於八十九年二月九日假釋付保護管束期滿執行完畢，有台灣高
    等法院被告全國前案紀錄表一份在卷足憑，其於五年內再犯本件有期徒刑以上之
    罪，核屬累犯，依刑法第四十七條之規定加重其刑。爰審酌被告一再施用毒品，
    耗用國家勒戒資源、被告犯罪之動機係出於抵癮、其所為為自傷行為，其行為對
    社會所生之損害，及犯後審理中坦承犯行，頗有悔意之態度等一切情狀，量處如
    主文所示之刑，並諭知易科罰金之折算標準。
據上論斷，應依刑事訴訟法第二百九十九條第一項前段，毒品危害防制條例第十條第
二項，刑法第十一條前段、第四十七條、第四十一條第一項，罰金罰鍰提高標準條例
第二條，判決如主文。
本案經檢察官張誌洋到庭執行職務
中      華      民      國      九十二      年    十    月    三十一    日
                                  臺灣宜蘭地方法院刑事第一庭
                                          法  官  謝  佩  玲
右正本證明與原本無異。
如不服本判決，應於判決送達後十日內向本院提出上訴狀( 應附繕本 )。
                                          書記官  林  慶  生
中      華      民      國      九十二      年    十    月    三十一    日
毒品危害防制條例第十條第二項
  施用第二級毒品者，處三年以下有期徒刑。


司法院資訊處製作；財團法人民間司法改革基金會備份。
